da: Funktionalitet for udendørsbord: Justerbar højde; Kan monteres på stole; Kølerum; Sammenklappeligt design; Dæksel til gastank; Sikker til brug i pool; Integrerede hjul; LED-belysning; Parasolfod; Opbevaringshylde; Andet
hu: Kültéri asztal funkciója: Állítható magasságú; Székhez rögzíthető; Hűtőrekeszes; Összecsukható; Gáztartály-takaró; Medencében is használható; Beépített kerekekkel; LED-világítású; Napernyőtalp; Tárolópolccal; Egyéb
es: Funcionalidad de mesa para exteriores: Altura ajustable; Se fija a sillas; Compartimento térmico; Diseño plegable; Cubierta para tanque de gas; Seguro para piscinas; Ruedas integradas; Iluminación LED; Base para parasol; Estante de almacenamiento; Otra
bg-BG: Функционалност на външната маса: Регулируема височина; Закрепване към столове; Охладително отделение; Сгъваем дизайн; Капак за газова бутилка; Безопасно за басейн; Вградени колелца; LED осветление; Основа за чадър; Рафт за съхранение; Друго
nl: Buitentafel functionaliteit: Verstelbare hoogte; Te bevestigen aan stoelen; Koelvak; Opvouwbaar ontwerp; Gastankdeksel; Veilig in zwembad; Geïntegreerde wielen; Ledverlichting; Parasolvoet; Opbergplank; Overige
zh-TW: 戶外桌功能: 高度可調; 可連接座椅; 保冷夾層; 摺疊設計; 瓦斯桶蓋; 可在泳池內使用; 整合式滾輪; LED 照明; 陽傘底座; 儲物架; 其他
pl: Funkcjonalność stołu zewnętrznego: Regulowana wysokość; Przymocowywany do krzeseł; Komora chłodząca; Składana konstrukcja; Pokrywa butli gazowej; Bezpieczny w basenie; Zintegrowane kółka; Oświetlenie LED; Podstawa parasola; Półka do przechowywania; Inne
pt-BR: Mesa externa funcionalidade: Altura ajustável; Fixação em cadeiras; Compartimento térmico; Design dobrável; Tampa de botijão de gás; Seguro para piscina; Rodas integradas; Iluminação de LED; Base para guarda-sol; Prateleira de armazenamento; Outros
el: Λειτουργικότητα εξωτερικού τραπεζιού: Ρυθμιζόμενο ύψος; Στερεώνεται σε καρέκλες; Χώρος ψύκτη; Πτυσσόμενος σχεδιασμός; Κάλυμμα φιάλης υγραερίου; Ασφαλές για χρήση στην πισίνα; Ενσωματωμένες ρόδες; Φωτισμός LED; Βάση ομπρέλας; Ράφι αποθήκευσης; Άλλο
tr: Dış mekan masa işlevselliği: Ayarlanabilir yükseklik; Sandalyelere takılır; Soğutucu bölmesi; Katlanabilir tasarım; Gaz tankı kılıfı; Havuz içi güvenli; Entegre tekerlekler; LED aydınlatma; Şemsiye tabanı; Depolama rafı; Diğer
pt-PT: Funcionalidade de mesa para exterior: Altura ajustável; Fixa-se a cadeiras; Compartimento térmico; Design dobrável; Cobertura para botija de gás; Segura para piscina; Rodas integradas; Iluminação LED; Base de guarda-sol; Prateleira de arrumação; Outra
cs: Funkčnost zahradního stolu: Nastavitelná výška; Připevnění k židlím; Chladicí přihrádka; Skládací provedení; Kryt plynové láhve; Vhodné do bazénu; Integrovaná kolečka; LED osvětlení; Základna pro slunečník; Úložná police; Ostatní
nb: Funksjonaliteten til utendørsbord: Justerbar høyde; Festes til stoler; Kjølerom; Sammenleggbart design; Deksel for gassbeholder; Sikker for basseng; Integrerte hjul; LED-belysning; Parasollfot; Oppbevaringshylle; Annet
ko: 야외 테이블 기능: 높이 조절 가능; 의자 부착형; 쿨러 수납칸; 접이식 디자인; 가스 탱크 커버; 수영장 내 사용 가능; 휠 내장; LED 조명; 파라솔 베이스; 보관용 선반; 기타
en: Outdoor table functionality: Adjustable height; Attaches to chairs; Cooler compartment; Folding design; Gas tank cover; In-pool safe; Integrated wheels; LED lighting; Parasol base; Storage shelf; Other
ro-RO: Funcționalitatea mesei de exterior: Înălțime reglabilă; Se atașează la scaune; Compartiment frigorific; Design pliabil; Capac pentru butelia de gaz; Sigur pentru piscină; Roți integrate; Iluminat LED; Bază pentru umbrelă; Raft de depozitare; Altele
sv: Funktionalitet för utomhusbord: Justerbar höjd; Fästs på stolar; Kylfack; Ihopfällbar design; Skydd för gastub; Säker för pool; Integrerade hjul; LED-belysning; Parasollfot; Förvaringshylla; Övrigt
zh-CN: 户外桌的功能: 高度可调; 可连接座椅; 保温箱夹层; 折叠设计; 煤气罐罩; 泳池内安全使用; 一体式滚轮; LED 照明; 遮阳伞底座; 储物架; 其他
ru: Функциональные возможности уличного стола: Регулируемая высота; Крепится к стульям; Отсек-холодильник; Складная конструкция; Крышка газового баллона; Безопасно для бассейна; Встроенные колеса; Светодиодная подсветка; Основание для зонта; Полка для хранения; Другое
de: Funktionen des Outdoor-Tischs: Höhenverstellbar; An Stühlen befestigbar; Kühlfach; Faltbares Design; Gasflaschenabdeckung; Pool-sicher; Integrierte Rollen; LED-Beleuchtung; Sonnenschirmständer; Ablagefläche; Sonstige
lt-LT: Lauko stalo funkcionalumas: Reguliuojamo aukščio; Tvirtinamas prie kėdžių; Šaltkrepšio skyrius; Sulankstomas dizainas; Dujų baliono gaubtas; Saugus naudoti baseine; Integruoti ratukai; LED apšvietimas; Skėčio pagrindas; Daiktų lentyna; Kita
it: Funzionalità del tavolo da esterno: Altezza regolabile; Fissaggio alle sedie; Scomparto termico; Design pieghevole; Copribombola del gas; Sicuro per l'uso in piscina; Ruote integrate; Illuminazione a LED; Base per ombrellone; Ripiano portaoggetti; Altro
th: ฟังก์ชันการใช้งานของโต๊ะกลางแจ้ง: ปรับความสูงได้; ติดกับเก้าอี้; ช่องแช่เย็น; ดีไซน์พับได้; ที่ครอบถังแก๊ส; ปลอดภัยเมื่ออยู่ในสระว่ายน้ำ; ล้อในตัว; ไฟ LED; ฐานร่มสนาม; ชั้นวางของ; อื่นๆ
vi: Chức năng bàn ngoài trời: Có thể điều chỉnh độ cao; Gắn vào ghế; Ngăn làm mát; Thiết kế có thể gập; Nắp bình ga; An toàn trong hồ bơi; Tích hợp bánh xe; Hệ thống đèn LED; Đế ô; Giá chứa đồ; Khác
fr: Fonctions de la table d’extérieur: Hauteur réglable; Fixation aux chaises; Compartiment glacière; Modèle pliant; Cache-bouteille de gaz; Compatible piscine; Roues intégrées; Éclairage LED; Pied de parasol; Étagère de rangement; Autre
sk-SK: Funkcionalita stola do exteriéru: Nastaviteľná výška; Pripevniteľné k stoličkám; Chladiaca priehradka; Skladací dizajn; Kryt plynovej nádrže; Bezpečné do bazéna; Integrované kolieska; LED osvetlenie; Základňa na slnečník; Úložná polica; Iné
sl-SI: Funkcionalnost zunanje mize: Nastavljiva višina; Pritrdi se na stole; Hladilni predal; Zložljiva zasnova; Pokrov za plinsko jeklenko; Varno za uporabo v bazenu; Vgrajena kolesa; LED-osvetlitev; Podstavek za senčnik; Odlagalna polica; Drugo
fi: Ulkopöydän toiminnot: Säädettävä korkeus; Kiinnitettävissä tuoleihin; Kylmälokero; Kokoontaitettava malli; Kaasusäiliön suojus; Uima-altaaseen sopiva; Sisäänrakennetut pyörät; LED-valaistus; Päivänvarjon jalka; Säilytyshylly; Muu
ja: 屋外用テーブルの機能性: 高さ調節可能; 椅子に取り付け可能; クーラーボックス付き; 折りたたみ式; ガスタンクカバー; プール内使用可能; キャスター付き; LED照明; パラソルベース; 収納棚; その他
hr-HR: Funkcionalnost vanjskog stola: Podesiva visina; Pričvršćuje se na stolice; Odjeljak za hlađenje; Sklopivi dizajn; Poklopac za plinsku bocu; Sigurno za bazen; Ugrađeni kotači; LED osvjetljenje; Postolje za suncobran; Polica za pohranu; Ostalo